# 处置土地使用权

提问人：haikuotiangaohe 时间：2020-12-16 11:21:00
公司处置土地使用权，处置价款 30 亿元，已签订协议，产权尚未进行变更。
（ 1 ）请问公司账面土地使用权什么时间终止确认，并确认处置土地的损益。
（ 2 ）在公司已收到 20 亿元土地处置款后，政府部门发函，要求终止协议，请问如何进行处理？目前公司针对 20 亿元单方面确认了收益，未终止确认土地使用权。

回答人：chenyiwei
1 、在新收入准则下，根据该准则的应用指南：“企业处置固定资产、无形资产等，在确定处置时点以及计量处置损益时，按照本准则的有关规定进行处理”。因此，同样依据何时转移其控制权（参照新收入准则第十三条规定）确定处置日。实务中一般以交割日为准，关注实物控制权的移交情况。
2 、“目前公司针对 20 亿元单方面确认了收益，未终止确认土地使用权” 的做法属于差错，应进行更正处理。